# 关于永续债的分类

提问人：292070845 时间：2022-06-21 11:06:31
陈版主您好，关于可续期债权投资合同相关条款是否影响权益分类，主要条款如下：
一、关于发生本合同约定的加速到期情形或款约定的违约事件
1 、加速到期情形
本合同部分或全部因任何原因被撤销或被认定为无效
2 、以下一项或任意多项违约导致加速到期的情形：
（ 1 ）发行方或其合并报表范围内子公司未能清偿到期应付（或甲方给与的宽限期到期后应付）的债权本金或投资收益的；或未能清偿到期应付的任何一行两会监管的金融机构/资产管理机构等的贷款，或资产管理计划/明股实债融资的本金或利息。
[url=]（ 2 ）发行方出现资信状况恶化的情况，[/url]投资方认为可能影响发行方在本合同项下可续期投资款及授资收益偿付
[url=]（ 3 ）发行方[/url]或其子公司违反共与投资方签署的任何合同中作出的任何陈述、声明、保证、承诺或违反其在该合同项下的任何义务的。
[url=][url=]（ 4 ）[/url]评级下调由评级机构[/url]对乙方的评级下调至某一级别。
[url=]（ 5 ）发行方控股股东或[/url]实际控制人变更。
（[url=]6）[/url][url=]重大资产划转：发行方出售或转移重大资产或重要子公司，不再将重大资产、重要子公司纳入合并报表（该类资产或子公司单独或累计金额超过发行方最近一年或季度经审计合并财务报表的总资产或净资产或营业收入的20%及以上），或发行方的归母所有者权益同比上一年下降20%以上[/url]
（ 7 ）对外担保：发行方对外担保超过净资产的10%；或发行方为自然人或者以自然人为实际控制人的实体提供新增融资担保
（ 8 ）发行方被出具非标意见的。
（ 9 ）发行方最近一年或季度经审计合并口径资产负债率高于65%且净利润为负。
（ 10 ）发行方及其子公司在其他金融机构融资或市场直接融资出现不良或实质性违约。
二、关于强制付息事件：向其计入公司权益资产核算的融资工具（包括但不限于公开市场发行的可续期中票、公司债、优先股，以及非公开发行的可续期私募债、资管产品等）以任何形式支付投资收益或偿付投资本金三、关于违约条款：（ 1 ）发行方在其他金融机构项下的融资出现实质性违约或者发行方出现其他重大不利状况，债券持有人认为上述情形可能影响乙方在本合同项下可续期债权投资本金和投资收益偿付的[url=]（ 2 ）发行方控股股东或实际控制人发生变更[/url]并可能导致乙方经营能力下降[url=]（ 3 ）发行方[/url]涉及重大经济纠纷、[url=]诉讼、仲裁[/url]，[url=]或其资产被查封、扣押或被强制执行，或被司法机关或税务、工商等行政机关依法立案查处或依法采取处罚措施，[/url]且已经影响到其在本合同项下义务的履行的[url=]（ 4 ）[/url]发行方出现严重违法、违规案件，或已就重大经济事件接受有关部门调查，并可能导致发行方经营能力下降，且发行方未能按甲方及/或丙方要求提供补充担保；
（ 5 ）投资方认为发行方出现足以影响权益实现的其他情形
四、关于利率跳升
期限为3+N,到期后可以自主选择续期，本金利息可以无限次递延，每次递延利率需要重置，重置利率=上期利率+3%，封顶利率为12%，单利计算。
五、发行人的义务（ 1 ）发行方承诺本次可续期债权投资款的投资本金及投资收益的支付条件不弱于乙方交易所、银行间等永续债的条件及安排 (2) 发行方承诺，甲方在本合同项下的可续期投资在乙方破产清算时的清偿顺序等同于乙方[url=]其他同类型[/url]待偿还债务融资工具（ 3 ）发行方承诺，其或其合并报表的[url=]子公司[/url]不发生如下情况：（a）任何一笔公开或非公开发行的债券违约；（b）任何金融机构贷款、债权融资计划或其他非金融机构借款发生违约；（c）所负金融机构贷款、债权融资计划、非金融机构借款因违约导致加速提前到期或提前还款等情况；（d）未能履行对外担保责任。（前述“对外担保”除了提供法定担保外，还包括向权利人提供差额补足、回购承诺、流动性支持等可能引发代偿义务的承诺。）
谢谢版主！

回答人：chenyiwei
这种情况下的永续债不能做成权益的可能性较大，主要考虑：
1 、交叉违约条款（因其他金融工具合同项下违约触发本永续债的提前到期）的条款过于严苛，无法证明这只是一般保护性条款；
2 、“评级下调由评级机构对乙方的评级下调至某一级别”、“发行方被出具非标意见的”、“发行方最近一年或季度经审计合并口径资产负债率高于65%且净利润为负”、“发行方及其子公司在其他金融机构融资或市场直接融资出现不良或实质性违约”、“发行方的归母所有者权益同比上一年下降20%以上”的违约条款也不能认为是一般保护性条款。
3 、“投资方认为发行方出现足以影响权益实现的其他情形”等“投资方认为”条款赋予投资方的自由裁量权过大；
4 、利率跳升每次都有3%幅度，虽有12%封顶但显著高于正常情况下的债务融资资金成本，不具有实质性意义。